臺灣雲林地方法院交通事件裁定　　　 94年度交聲字第155號
移送機關　　交通部公路總局雲林監理站
異　議　人　甲○○
右列受處分人因違反道路交通管理處罰條例案件，對於交通部公
路總局嘉義區監理所雲林監理站違反道路交通管理事件裁決書（
雲監裁字第裁72-KACO43993號），聲明異議，本院裁定如下：
    主  文
異議駁回。
    理  由
一、聲明異議意旨略以：異議人甲○○於94年3 月13日下午4 時
    50分許，騎乘車號IXF-378 號機車行經雲林縣斗六市○○街
    路段，該處之禁止標示位於入口左側，且非永久固定式，讓
    人質疑其功能及作用，當地復無禁止進入之標線，故攔停異
    議人並據以處罰不依標誌標線號誌指示行駛，實難令人誠服
    ，為此爰依法聲明異議云云，並提出照片4 張為證。
二、本件異議人甲○○對於上開時地行經該禁止禁入路段而為警
    舉發之事實並不爭執，惟以上揭情詞置辯。經查：該鎮北路
    進入武昌路之轉彎入口確設有禁止進入之圓形交通標示及文
    字敘述之附牌，且異議人係當場經警攔停舉發一節，有雲林
    縣警察局斗六分局函及所附號誌照片三幀附卷可憑，且由異
    議人自行提出之照片四張亦清晰得以辨識。而交通標誌固以
    豎立於行車方向之右側為原則，惟特殊情況得豎立於行車方
    向之左側或以懸掛方式設置之，道路交通標誌標線號誌設置
    規則第16條第1 項定有明文，足徵道路交通標誌之位置乃由
    道路主管機關視道路之實際情況而為設置，並非必豎立於道
    路之右側。又該禁止標誌由照片觀之，明顯固定於道路，斷
    非臨時設置之情，應可認定。再者，所謂標線乃用以管制交
    通，係表示警告、禁制、指示之標識，以線條、圖形、標字
    或其他導向裝置劃設於路面或其他設施上，上開設置規則第
    146 亦定有明文。而禁止進入之路段，相關交通法規並未規
    定須同時以標誌及標線予以標示，是上開路段既已設有禁止
    進入之交通標誌及文字敘述附牌，即足以昭示其禁制之意旨
    ，駕駛人即應予遵循，異議人復以該路段入口無禁止標線之
    劃置，即謂於法不合，容有誤會。綜上，異議人所辯，俱屬
    推諉飾卸之詞，均不足採。
三、按汽車駕駛人轉彎時，有不依標誌、標線、號誌指示者，處
    新台幣6 百元以上1 千8 百元以下罰鍰，並記違規點數1 點
    ，道路交通管理處罰條例第48條第1 項第2 款、第63條第1
    項第1 款定有明文。本件異議人既有上開轉彎不依禁止進入
    標誌規定行駛之情事，原處分機關援依上開規定，裁處新台
    幣6 百元之罰鍰，並記違規點數1 點，於法洵無不合，異議
    人之異議為無理由，應予駁回。
三、據上論斷，應依道路交通案件處理辦法第19條，裁定如主文
    。
中　　華　　民　　國　　94　　年　　5 　　月　　26　　日
                     交通法庭    法  官  趙家光
以上正本證明與原本無異
如不服本裁定應於送達後5日內向本院提出抗告狀
                                 書記官　蕭應欽
中　　華　　民　　國　　94　　年　　5 　　月　　26　　日
